Inventaris van het Departementaal projectbureau Erfgoed Actueel, later Stichting Erfgoed Actueel, 1997-2006 (2009)
Nationaal Archief, Den Haag
- Departementaal Projectbureau Erfgoed Actueel, A
  - Bijzonder, A2
    - Activiteiten, A2.2
      - Ontwikkeling van producten en projecten ter bevordering van erfgoededucatie, A2.2.1
        - Stukken betreffende de ontwikkeling van een scholennetwerk ter stimulering van de inzet van cultureel erfgoed in de beroepsgerichte leerwegen van het voortgezet middelbaar beroepsonderwijs, 2001-2004; 75-76; 1 omslag en 1 stuk
          - Ontwikkeling van het scholennetwerk 2001-2004, 76; 1 pak
        - Stukken betreffende de totstandkoming van het rapport met als titel 'Globaal ontwikkel- en exploitatiekader voor Digitaal Cultureel Erfgoed Diensten voor het VO. De kennis van culturele erfgoedinstellingen digitaal beschikbaar voor het voorgezet onderwijs' in samenwerking met de Vereniging Digitaal Erfgoed Nederland in het kader van het project Digitaal zoekgedrag 2e fase leerlingen, alsmede het rapport, 2001-2004; 77; 1 pak
        - Stukken betreffende de ontwikkeling en coördinatie van het project Stimulering Erfgoedaanbod Cultuurvouchers Basisvorming met als doel om jongeren uit het voortgezet onderwijs bekend te maken met erfgoedinstellingen, in samenwerking met andere instellingen, 2001-2005; 78-80; 3 omslagen
          - Ontwikkeling en coördinatie van het project 2001-2005, 78
          - Organisatie werkconferentie Erfgoed voor het Onderwijs 2003, 79
          - Werkmap met als titel 'Erfgoed voor het Onderwijs' 2003, 80
            De werkmap is een gezamenlijke uitgave van de erfgoedkoepels, Erfgoed Actueel en Digitaal Erfgoed Nederland
        - Stukken betreffende de ontwikkeling van een lessenserie voor het voortgezet middelbaar beroepsonderwijs, De C van CKV. Doe er wat mee!, waaronder een docentenhandleiding en een leerlingenmagazine, 2001-2005; 81-82; 2 omslagen
          - Ontwikkeling lessenserie 2001-2004, 81
          - Opstellen rapport met als titel 'De C van CKV Doe er wat mee! - Rapportage van een kwantitatief onderzoek naar de waardering van lesmateriaal over cultureel erfgoed onder docenten' in opdracht van Erfgoed Actueel en Zorn Uitgeverij B.V. 2004-2005, 82
        - Stukken betreffende de ontwikkeling van de koepelbrede website www.datbewarenwe.nl, alsmede een lessencyclus, met als doel om negen- tot twaalf-jarigen met cultureel erfgoed kennis te laten maken, 2002, 2003; 83; 1 omslag
        - Stukken betreffende de ontwikkeling van de website ErfgoedStart.nl als vervolg op het project 'Starten met erfgoed' voor de eerste- en tweedegraads lerarenopleidingen, met als doel studenten interactief te stimuleren cultureel erfgoed in het lesmateriaal op te nemen, 2002-2005; 84; 1 omslag
        - Stukken betreffende de ontwikkeling en uitvoering van het programma Erfgoed à la Carte met als doel de verankering van het erfgoedonderwijs in het lesprogramma van basisscholen, 2004; 85-91; 7 omslagen
          Zie ook de inventarisnummers onder de rubriek Erfgoed à la Carte bij de Stichting Erfgoed Actueel
          - Voorwaarden voor het in aanmerking komen voor subsidie binnen het project ca. 2004, 85
          - Begeleidingscommissie, verkenning en opzetten landelijk project 2004, 86
          - 'In de kaart gekeken. Offerte voor de jaarlijkse evaluatie en het monitoren van Erfgoed à la Carte' van Bureau ART, alsmede stukken betreffende de aanpak van de evaluatie 2004, 87
          - Ontwikkeling handleiding en projectplan 2004, 88
          - Rapport met als titel 'Handreiking Erfgoed à la Carte. Handreiking gebaseerd op het inventariserend onderzoek ten behoeve van het landelijk project Erfgoed à la Carte', alsmede een overzicht planning en evaluatie Erfgoed à la Carte 2004-2008 2004, 89
          - Rapport met als titel 'Voorbij Leiden. Rapportage van een inventariserend onderzoek ten behoeve van het landelijk project Erfgoed la Carte' 2004, 90; 1 omslag
          - Subsidietoekenningen voor projecten Erfgoed à la Carte en Sporen 2004, 91
      - Organisatie van bijeenkomsten in het kader van deskundigheidsbevordering en advisering, A2.2.2
        - Publicatie met als titel 'Jong over oud, verslag van het symposium van 22 januari 1998', alsmede een flyer van dit symposium, 92; 1 omslag
        - Verslagen van workshops en de werkbijeenkomst cultureel erfgoed en educatie, 1998-1999; 93; 1 omslag
        - Stukken betreffende de organisatie van het symposium 'Museum and Community. The Benefits of being social' op 8 februari 1999 in samenwerking met andere instellingen, 1998-1999; 94-95; 2 omslagen
          - Organisatie symposium 1998-1999, 94
          - Publicatie met als titel 'Collection and Community, the benefits of being social, Symposium over de sociale taak van musea, Felix Meritis, Amsterdam, 8 februari 1999' 1999, 95
        - Verslag, uitnodigingen en een deelnemerslijst van de werkbijeenkomst Cultureel erfgoed en educatie op 31 maart 1999, 96; 1 omslag
        - Stukken betreffende de organisatie van conferenties in het kader van het project Samenwerken Erfgoedkoepels en Onderwijs, dat in samenwerking met het Instituut voor de Lerarenopleiding van de Universiteit van Amsterdam is uitgevoerd, 2000-2002; 97-99; 3 omslagen
          - Werkconferentie met als titel 'Onderwijs ontwerpen met cultureel erfgoed als bron' op 9 oktober 2000 2000, 97
          - Eindconferentie op 17 mei 2002 2002, 98
          - Werkmap met als titel 'Erfgoed & Onderwijs' gepresenteerd op de eindconferentie op 17 mei 2002 2002, 99
        - Stukken betreffende de organisatie van het debat Erfgoed en integratie op 14 september 2005, 100; 1 omslag
      - Evaluatie van de eigen methodiek voor het opzetten en uitvoeren van projecten en bijeenkomsten, A2.2.3
        - Notulen, vergaderstukken en correspondentie van de adviesgroep Goede Praktijk, met als taak het evalueren van de door Erfgoed Actueel ontwikkelde workshops, 1998-1999; 101; 1 omslag
        - Ingekomen en minuten van uitgaande stukken betreffende de door Erfgoed Actueel uitgevoerde projecten en betreffende een evaluatie naar de evaluatiemethodiek projecten en werkwijzen, 2003-2004; 102; 1 pak
        - Stukken betreffende het evaluatieonderzoek inzake het stimuleringsbeleid van Erfgoed Actueel gedurende 1997-2004, 2003-2005; 103; 1 omslag
        - Eindrapportage met als titel 'De kracht van voortschrijdend inzicht. Evaluatie activiteiten Erfgoed Nederland 2001 tot en met 2004. Aanbevelingen evaluatiemethodiek vanaf 2005', 104; 1 omslag
      - Inventarisatie en bevordering (infra)structuur van erfgoededucatie, A2.2.4
        - Publicatie met als titel 'Cultureel erfgoed en educatie, Een overzicht van de belangrijkste instellingen en hun activiteiten', opgesteld in samenwerking met het Folkert Haanstra SCO-Kohnstamm Instituut, 1998; 105; 1 omslag
        - Stukken betreffende de samenstelling van het rapport met als titel 'Structureren of stimuleren? Verslag van een quick-scan naar de gewenste infrastructuur op het terrein van erfgoed-educatie', 1999; 106-107; 2 omslagen
          - Rapport met als titel 'Structureren of stimuleren? Verslag van een quick-scan naar de gewenste infrastructuur op het terrein van erfgoed-educatie 1999, 106
          - Samenstelling van het rapport 1999, 107
        - Notitie met als titel 'Ondersteuningsstructuur erfgoededucatie onder de loep', 1999; 108; 1 omslag
        - Startnotitie over de educatieve infrastructuur voor het cultureel erfgoed met als titel 'Cement tussen de stenen', 1999; 109; 1 omslag
        - Stukken betreffende de organisatie van bijeenkomsten en de totstandkoming van notities met als doel de educatieve ondersteuningsstructuur voor cultureel erfgoed te versterken, 1999-2000; 110; 1 omslag
        - Stukken betreffende de organisatie van de studiemiddag 'Waar hoort het eigenlijk? over de infrastructuur van erfgoededucatie', met als doel om te komen tot een landelijke aanpak voor de implementatie van structurele aandacht voor cultureel erfgoed op scholen, 2000; 111; 1 omslag
        - Stukken betreffende het onderzoek naar en verkrijging van een totaaloverzicht van de infrastructuur van het culturele erfgoed en wat ze voor het publiek doen, in samenwerking met Erfgoed Bereikbaar, 2001-2002; 112-114; 3 omslagen
          - Rapport met als titel 'Overzicht infrastructuur op het terrein van Cultuur Erfgoed. Overzicht ten behoeve van Bureau Actueel en Projectgroep Erfgoed Bereikbaar' 2001, 112
          - Projectplan, ingekomen en minuten van uitgaande stukken en notulen 2001-2003, 113
          - 'Erfgoed in kaart'. Eindrapport van een onderzoek naar de infrastructuur op het terrein van cultureel erfgoed 2002, 114
        - Stukken betreffende de ontwikkeling van een netwerk van onderwijsconsulenten van erfgoedhuizen met als doel het verbeteren van de ondersteuningsstructuur van erfgoededucatie, 2001-2004; 115; 1 omslag
        - Stukken betreffende de ontwikkeling van het project Cultureel Erfgoed op Onderwijsbegeleidingsdiensten (OBD's) waarbij onderwijsbegeleidingsdiensten onderzoeken hoe deze diensten meerwaarde kunnen hebben in de infrastructuur van scholen en culturele instellingen, 2001-2005; 116-121; 6 omslagen
          - Ingekomen en minuten van uitgaande stukken 2001-2004, 116
          - Subsidiebeschikkingen, projectaanvraag, evaluatie 2002 2001-2004, 117
          - Notulen en vergaderstukken van de stuurgroep en van het netwerk Project Cultureel Erfgoed op OBD's 2002-2004, 118
          - Nieuwsbrieven en communicatieplan 2002-2005, 119
          - Studiedag Cultureel Erfgoed op Onderwijsbegeleidingsdiensten op 1 oktober 2004 2004, 120
          - Eindverslag Project Cultureel Erfgoed op Onderwijsbegeleidingsdiensten 2005, 121
        - Vergaderstukken en notulen van het Netwerk Consulenten Erfgoededucatie, 2001-2005; 122; 1 omslag
          Een platform voor de vertegenwoordigers van erfgoededucatie bij de provinciale erfgoedhuizen
        - Stukken betreffende de samenstelling van het rapport met als titel 'Visies op de toekomst, Behoefte onderzoek naar structuren voor erfgoededucatie na 2004', 2002; 123-124; 2 omslagen
          - Het rapport 2002, 123
          - Samenstelling van het rapport 2002, 124
      - Overige activiteiten op het gebied van erfgoededucatie, A2.2.5
        - Stukken betreffende de verlening van medewerking aan de organisatie van de Nationale Junior Museumweek, 1998-1999; 125; 1 omslag
          Het departementaal Projectbureau Erfgoed Actueel heeft een sturende rol vervuld bij de totstandkoming van het project
        - Notulen en vergaderstukken van het Overleg Educatieve Rijksdiensten, 1998-2000; 126; 1 omslag
          Overleg tussen verschillende rijksdiensten die zich bezighouden met educatie
        - Rapport en offerte met als titel 'Actieplannen doorgelicht. Eindrapportage over een analyse van de Actieplannen Cultuurbereik op het terrein van cultureel erfgoed', 2001; 127; 1 omslag
          De 30 grootste gemeenten hebben in 2000 op verzoek van de staatssecretaris van Cultuur Actieplannen Cultuurbereik ingediend om meer en nieuw publiek bij cultuur te betrekken
        - Stukken betreffende de verkenning van de mogelijkheid om musea gratis te maken voor basisschoolkinderen, 2002-2003; 128; 1 pak
          De regeling is er niet gekomen. Het project is opgevolgd door het project Erfgoed à la Carte
        - Correspondentie en vergaderstukken betreffende het verlenen van medewerking aan de Taakgroep Vernieuwing Basisvorming, 2003-2004; 129; 1 omslag
  - Overleg Erfgoedkoepels, A3
    - Notulen en vergaderstukken van de gezamenlijke vergaderingen van de erfgoedkoepels Nationaal Contact Monumenten, de Stichting Nederlandse Archeologie, de Stichting Documentaire Informatievoorziening en het Archiefwezen, de Nederlandse Museumvereniging, Erfgoed Actueel en de Vereniging Digitaal Erfgoed Nederland, 1999-2000; 130; 1 omslag
      Het secretariaat van het overleg van de erfgoedkoepels ligt vanaf 1 december 2001 bij de Stichting voor de Nederlands Archeologie. Voor die datum wisselde het secretariaat. Zie ook inventarisnummer 24
- Stichting Erfgoed Actueel, B
  - Algemeen, B.1
    - Correspondentie, B.1.1
      - Brievenboek, register van ingekomen post, 1997-2006; 131; 1 Katern
        Betreft ook departementaal projectbureau Erfgoed Actueel
      - Brievenboek, register van uitgaande post, 1997-2006; 132; 1 Katern
      - Minuten van uitgaande stukken, 2006; 133-134; 2 omslagen
        - 2006 jan. 4 - sep. 15, 133
        - 2006 sep. 15 - dec. 22, 134
    - Notulen en vergaderstukken, B.1.2
      - Notulen en vergaderstukken van het bestuur, 2005-2006; 135-136; 2 omslagen
        - 2005, 135
        - 2006, 136
  - Bijzonder, B.2
    - Organisatie, B.2.1
      - Instelling en ontwikkeling, B.2.1.1
        - Stukken betreffende de oprichting van Stichting Erfgoed Nederland en de ontbinding van Stichting Erfgoed Actueel, 2006-2007, 2009; 137-141; 5 omslagen
          - Ingekomen en minuten van uitgaande stukken 2006 mrt. - jun., 137
          - Ingekomen en minuten van uitgaande stukken 2006 aug. - dec., 138
          - Notulen van de bestuursvergadering 20 november 2006, waarin wordt vastgesteld de Stichting Erfgoed Actueel te ontbinden en de middelen en medewerkers over te dragen aan de op te richten Stichting Erfgoed Nederland, Maria Grever te benoemen tot bestuurslid van voornoemde Stichting, alsmede kopie volmacht oprichting Stichting 2006, 139
          - Brochure 'Erfgoed Actueel wordt Erfgoed Nederland' 2006, 140
          - Ontbinding van Stichting Erfgoed Actueel 2007, 2009, 141
            De stukken zijn opgesteld door de rechtsopvolger, Erfgoed Nederland
      - Activiteiten- en ondernemingsplannen, B.2.1.2
        - Rapport met als titel 'Erfgoed Actueel: het verleden in toekomstperspectief. Ondernemingsplan Stichting Erfgoed Actueel 2005-2008. Activiteitenplan 2005, met perspectief op 2006-2008', 2004; 142; 1 omslag
        - Activiteitenplan 2006, ca. 2005; 143; 1 omslag
      - Financiën, B.2.1.3
        - Brief van het ministerie van Onderwijs, Cultuur en Wetenschap over de verantwoording 2003 en toekenning budget 2004, 144; 1 stuk
        - Stukken betreffende de controle van de jaarrekeningen en de ondersteuning bij het opstellen van de begroting door de registeraccountant, 2004-2006; 145; 1 omslag
        - Stukken betreffende de toekenning van subsidies/financiële bijdragen aan de Stichting Erfgoed Actueel voor het uitvoeren van bepaalde activiteiten, 2004-2006; 146-147; 4 stukken
          - Brief van het Cultuurfonds Bank Nederlandse Gemeenten, waarin het besluit om 14.000 euro beschikbaar te stellen voor de handreiking erfgoededucatiebeleid voor gemeenten 2005, 146
          - Beschikking van het Europees Platform voor het Nederlandse Onderwijs voor de toekenning van een PLATO-studiebeurs 2006, 147
        - Stukken betreffende de aflegging van de jaarverantwoording over subsidie aan het ministerie van Onderwijs, Cultuur en Wetenschap, 2005-2006; 148; 1 omslag
        - Jaarverslagen, jaarrekeningen en accountantsverklaringen over de jaren 2005-2006, 2005-2007; 149-150
          - 2005 2005-2006, 149; 1 omslag
          - 2006 2007, 150
            Stukken zijn door de rechtsvoorganger Erfgoed Nederland opgesteld
        - Begroting en activiteitenplan, 2006; 151; 1 omslag
        - Begroting 2006-2007 en financiële rapportage tot en met juni, 152; 1 omslag
        - Brief van het ministerie van Onderwijs, Cultuur en Wetenschap over terugvordering subsidie 2003, 2006; 153; 1 stuk
        - Rapport met als titel 'Review van de accountantscontrole op de jaarrekening 2005 van de Stichting Erfgoed Actueel te Amsterdam' door de Auditdienst van het ministerie van Onderwijs, Cultuur en Wetenschap, 2007; 154; 1 omslag
      - Communicatie, B.2.1.4
        - Stukken betreffende de ontwikkeling en uitgave van Oud Nieuws, Tijdschrift over cultureel Erfgoed en Educatie, 2003-2007; 155-157; 3 omslagen
          - 'Oud Nieuws' 2005-2006, 155
            Zie voor de jaargangen 1998-2004 inventarisnummer 39
          - Brief aan de lezers over de nieuwe verschijningsvorm van Oud Nieuws 2006, 156
          - Interne stukken over verschijningsvorm en inhoud Oud Nieuws - ontwikkeling nieuwe stijl 2006, 157
        - Groepsfoto van de medewerkers van Erfgoed Actueel, ca. 2005; 158; 1 stuk
        - Marketing Communicatieplan 2005-2006, 2004; 159
        - Stukken betreffende de ontwikkeling van de nieuwe website Erfgoed Actueel, 2005-2006; 160; 1 omslag
          Bevat een cd-rom met foto's
        - Tijdschrift met als titel 'Erfgoededucatie. Een beleidshandreiking', 2006; 161
          Het is een uitgave van Stichting Erfgoed Actueel, de Vereniging van Nederlandse Gemeenten en het ministerie van Onderwijs, Cultuur en Wetenschap
      - Personeel, B.2.1.5
        - Portretfoto's en cd-rom met de digitale foto's van de medewerkers van Erfgoed Actueel, ca. 2003; 162; 1 omslag
    - Activiteiten, B.2.2
      - Erfgoededucatie en deskundigheidsbevordering, B.2.2.1
        - Project Erfgoed à la Carte, B.2.2.1.1
          - Stukken betreffende de uitvoering en evaluatie van het stimuleringsprogramma Erfgoed à la Carte dat als doel heeft de verankering van erfgoededucatie in het lesprogramma van basisscholen, 2004-2005; 163-175; 4 omslagen
            Ontwikkeling en opstart van project door Projectbureau Erfgoed Actueel. Zie inventarisnummers 195-215
            - Beoordeling van aanvragen en projectplannen en het toekennen van de bijdragen 2004, 163
            - Rapport met als titel 'Erfgoed.....meetbaar goed. Een doe-het-zelf boekje voor de evaluatie van projecten Erfgoed à la Carte 2004, 164
            - Planning, begroting en verslag activiteiten over het jaar 2004 2004-2005, 165
            - Halfjaarrapportage, rapport met als titel 'De kaarten gedeeld. Derde thematische rapportage over de vijftien à la Carte in opdracht van Erfgoed Actueel', intentieverklaringen scholen in Den Helder, projectplan, begroting, verslagen activiteiten 2004-2006, 166
              Met cd-rom
            - Stukken van de adviescommissie Erfgoed à la Carte 2004-2007, 167
            - Verantwoording ontvangen subsidie van ministerie van Onderwijs, Cultuur en Wetenschap 2004-2007, 168
            - Rapport met als titel 'De kaarten geschud. Tweede thematische rapportage over de vijftien deelprojecten Erfgoed à la Carte in opdracht van Erfgoed Actueel' 2005, 169
            - Rapport met als titel 'In de kaart gekeken 1. Eerste thematische rapportage over de vijftien deelprojecten Erfgoed à la Carte in opdracht van Erfgoed Actueel' 2005, 170
            - Rapport met als titel 'In de kaart gekeken 3. Verslag van een tweede evaluatie van de vijftien projecten Erfgoed à la Carte in opdracht van Erfgoed Actueel najaar 2005' 2005, 171
            - Rapport met als titel 'Verslag van een eerste evaluatie van de 15 projecten Erfgoed à la Carte in opdracht van Erfgoed Actueel' 2005, 172
            - Samenwerking met betrokken erfgoedorganisaties en scholen alsmede onderzoek naar de redenen waarom sommige scholen achterblijven bij de regeling Cultuureducatie primair onderwijs 2005, 173
            - Rapport met als titel 'In de kaart gekeken 3. Verslag van een derde evaluatie van de vijftien projecten Erfgoed à la Carte in opdracht van Erfgoed Actueel' 2006, 174
            - Ingekomen en minuten van uitgaande stukken betreffende het project 2006-2007, 175
          - Stukken betreffende de organisatie van informatiebijeenkomsten in het kader van het project Erfgoed à la Carte, 2004-2007; 176-180; 5 omslagen
            - Informatiebijeenkomst op 2 september 2004 2004, 176
            - Overzicht toekenningen Erfgoed à la Carte, alsmede toekenningsbrieven subsidie 2004, 177
            - Startbijeenkomst op 7 maart 2005 2005, 178
            - Informatiebijeenkomst op 12 oktober 2005 2005, 179
            - Verschillende bijeenkomsten 2006-2007, 180
          - Stukken betreffende de subsidieverstrekking aan organisaties voor het uitvoeren van deelprojecten in het kader van het project Erfgoed à la Carte, alsmede stukken betreffende de uitvoering van het project, 2004-2009; 181-194; 14 omslagen
            Het project Erfgoed à la Carte is overgenomen door de rechtsopvolger van Erfgoed Actueel, Stichting Erfgoed Nederland
            - Project 'Erfgoed à la Carte Groningen' van het Advies en Begeleidingscentrum voor het onderwijs in Groningen 2004-2005, 181
            - Project 'Erfgoed à la Carte Hardenberg' van de IJsselgroep Gramsbergen 2004-2005, 182
            - Project 'Erfgoed à la Carte Noord-Oost Brabant' van Stichting Brabantse Regionale Geschiedbeoefening' 2004-2005, 183
            - Project 'Erfgoed à la Carte Noord-Oost Groningen' van IVAK, Centrum voor de Kunsten 2004-2006, 184
            - Project 'Schiedam à la Carte' van de gemeente Schiedam 2004-2006, 185
            - Project 'Reizen in de tijd' van de gemeente Tiel 2004-2007, 186
              Met dvd
            - Project 'Echt gebeurd' van het projectbureau Leidsche Rijn Utrecht 2004-2008, 187
            - Project 'Erfgoed à la Carte Hoogeveen' van het Drents Plateau 2004-2008, 188
            - Project 'Erfgoed à la Carte in de Zaanstreek' van Zaanse erfgoedinstellingen 2004-2008, 189
            - Project 'Erfgoed à la Carte 's-Hertogenbosch' van de Stichting Brabantse Regionale Geschiedbeoefening 2004-2008, 190
            - Project 'Erfgoed à la Carte Amsterdam' van Amsterdamse erfgoedinstellingen 2004-2009, 191
            - Project 'Erfgoed à la Carte Venlo' van het Limburgs Museum 2005, 192
            - Project 'Erfgoed à la Carte Amersfoort Doorlopende leerlijn erfgoededucatie' van Landschap Erfgoed Utrecht ca. 2006, 193
            - Project 'Erfgoed à la Carte Den Helder' van Cultureel Erfgoed Noord-Holland 2007-2008, 194
        - Project Plan je Eigen Ruimte, B.2.2.1.2
          - Stukken betreffende de ontwikkeling en implementatie van het project Plan je Eigen Ruimte dat als doel heeft om omgevingsgebonden lesmateriaal te ontwikkelen ter stimulering van het gebruik van erfgoedbronnen in het vak aardrijkskunde, 2005-2008; 195-215; 19 omslagen
            In samenwerking met provinciale Erfgoedinstellingen en het Projectbureau Belvedere
            - Organisatie van en bijdrage aan workshops 2002-2008, 195
              Dossier bevat ook stukken over workshops die voor de start van het project Plan je Eigen Ruimte zijn gehouden. Inhoudelijk zijn de workshops wel gerelateerd aan het project
            - Brief van Projectbureau Belvedere over toekenning bijdrage Plan je Eigen Ruimte, overheveling naar Erfgoed Actueel 2004, 196
            - Projectplan pilotfase Belvedere in het voortgezet onderwijs, lesmateriaal van pilotdeelnemer Utrecht, projectvoorstel Noord-Holland Noord, test cd-rom 'Plan je Eigen Ruimte. Belvedere in de klas' bestemd voor erfgoedhuizen 2004-2006, 197
            - Stappenplan, beschrijving project, activiteiten en voortgang 2004-2006, 198
            - Tussen- en eindproducten, nieuwsbrief 2004-2006, 199
              Bevat een dvd en een cd-rom
            - Criteria subsidieverstrekking voor projecten in het kader van Plan je Eigen Ruimte 2004-2007, 200
            - Ingekomen en minuten van uitgaande stukken 2004-2007, 201
            - Subsidie- en financieringsaanvragen bij het ministerie van Onderwijs, Cultuur en Wetenschap en het VSB Cultuurfonds, aflegging verantwoording en verslag van activiteiten, alsmede stukken over de manier van uitvoering en verankering van de projecten Plan je Eigen Ruimte en Erfgoed à la Carte 2004-2007, 202
            - Dvd van Erfgoed Actueel over het project 2005, 203
            - Mastertape camcorder Plan je Eigen Ruimte 2005, 204
            - Projectplan Plan je Eigen Ruimte 2005, 205